# 未按持股比例进行分配股利

提问人：闲不住 时间：2018-07-02 11:48:27
请教陈版，
少数股东持股10%，但是按照20%的比例去分配股利，那在分配的时候是按10%冲减少数股东权益，还是按照20%冲减少数股东权益，后者可能会使少数股东权益变成负数。
本人觉得应该按照前者处理。请陈版稍加解答一下

回答人：chenyiwei
少数股东的分配比例高于股权比例的具体原因是什么？是否因为少数股东除了资金以外，还对子公司投入了其他资源，多分的利润是这部分多投入资源的对价？另外分配比例与股权比例不一致的情况是一次性的，还是今后一直如此？

提问人：闲不住 时间：2018-07-04 14:12:42
哇，居然会有这么多钟情况，能展开说说嘛，陈版

回答人：chenyiwei
需结合具体案例背景讨论。